【裁判字號】    98,中交簡上,199
【裁判日期】    980422
【裁判案由】    公共危險
【裁判全文】
臺灣臺中地方法院刑事判決         98年度中交簡上字第199號
上  訴  人
即  被  告  乙○○
上列上訴人因公共危險案件，不服本院臺中簡易庭97年度中交簡
字第2660號中華民國97年12月17日第一審簡易判決（聲請案號：
臺灣臺中地方法院檢察署97年度撤緩偵字第487號），提起上訴
，本院管轄第二審之合議庭判決如下：
    主    文
上訴駁回。
乙○○緩刑貳年，並應向指定之公益團體、地方自治團體或社區
提供柒拾小時之義務勞務。緩刑期內應付保護管束。
    犯罪事實及理由
一、本案經本院理結果，認第一審簡易判決認事用法及量刑均無
    不當，應予維持，並引用第一審判決書記載之事實、證據及
    理由（如附件）。
二、上訴人即被告上訴意旨略以：伊因為在臺中市工作，所以未
    收到緩起訴處分書，且伊限制住居之地址寫錯，不知道要向
    指定之義務機構提供70小時之義務勞務，請求能給予從輕發
    落云云。
三、經本院查：
  (一)凡有審理事實職權之法院，均得依其職權諭知緩刑，第二審
    以判決駁回上訴時，仍得諭知緩刑之宣告。又按關於刑之量
    定及緩刑之宣告，係實體法上賦予法院得為自由裁量之事項
    ，倘其未有逾越法律所規定之範圍，或濫用其權限，即不得
    任意指摘為違法（最高法院75年臺上字第7033號判例參照）
    。
  (二)本件被告於檢察官聲請簡易判決書所載時地酒後駕車為警攔
    檢查獲，為警測得酒精濃度值為每公升0.74毫克等情，業據
    被告自白不諱，並有酒精濃度測試值、刑法第185條之3案件
    測試觀察紀錄表、臺中縣警察局舉發違反道路交通管理事件
    通知單、公共危險案欄檢現場圖各1份在卷可按，足見被告
    自白與事實相符，其有刑法第185條之3飲酒後駕車之公共危
    險犯行，至堪認定。
  (三)本件檢察官緩起訴處分書已載明「緩起訴處分期間為1年。
    被告並應履行下列事項：(一)應於收受本署檢察官執行緩起訴
    處分命令通知書之日起，2個月內，向國庫支付新臺幣3萬元
    。(二)應於收受本署檢察官執行緩起訴處分命令通知書之日起
    ，至緩起訴期間屆滿前2個月前，向本署指定之團體提供70
    小時之義務勞務。並應於緩起訴處分確定後，依觀護人之指
    示，按時至本署報到，接受相關規定說明。」，此有臺灣臺
    中地方法院檢察署97年度速偵字第801號緩起訴處分書存卷
    可憑，被告辯稱其以為只要擇一即可，尚無理由。
  (四)被告為警查獲後經移送臺灣臺中地方法院檢察署，經檢察官
    限制住居，被告自書限制住居之地址，而檢察官復以該地址
    通知被告，尚無違誤。
  (五)原審認事用法及量刑均稱妥適。復按量刑輕重，係屬事實審
    法院得依職權自由裁量之事項，茍已斟酌刑法第57 條各款
    所列情狀而未逾越法定刑度，不得遽指為違法，最高法院72
    年臺上字第6696號判例意旨可資參照。依被告行為時之刑法
    第185條之3之法定刑度為「1年以下有期徒刑、拘役或15萬
    元以下罰金」，查本件原審量刑既已審酌刑法第57條之各款
    情形，亦未逾越法定刑度，揆諸前揭判例意旨，自不能率指
    原審判決有何違法失當之處，被告上訴意旨請求從輕量刑一
    情，為無理由，應予駁回。
  (五)被告前未曾受有期徒刑以上刑之宣告，此有臺灣高等法院被
    告前案紀錄表及臺灣臺中地方法院檢察署刑案資料查註紀錄
    表在卷足憑，其於緩起訴期間已依緩起訴條件繳納緩起訴金
    3萬元，此有收據1紙附卷可憑，僅因誤解繳納緩起訴金與義
    務勞務擇一即可，且因工作離去住所，而未收到服義務勞務
    之通知，其經此起訴審判後，當益知戒慎而無再犯之虞，本
    院認前所宣告刑以暫不執行為適當，爰併予宣告緩刑2年，
    及為確保被告能有正當之法治教育及觀念，命其向指定之公
    益團體、地方自治團體或社區提供70小時之義務勞務，以勵
    自新，並依刑法第93條第1項第2款規定於緩刑期間交付保護
    管束。
據上論斷，應依刑事訴訟法第455條之1第1項、第3項、第373條
、第368條，刑法第74條第1項第1款、第2項第5款、第93條第1項
第2款，判決如主文。
本案經檢察官甲○○到庭執行職務。
中    華    民    國    98    年    4     月    22    日
                  交通法庭    審判長法  官  陳玉聰
                                    法  官  簡芳潔
                                    法  官  洪挺梧
上正本證明與原本無異。
本件不得上訴。
                                    書記官  劉雅玲
中    華    民    國    98    年    4     月    22    日


司法院資訊處製作；財團法人民間司法改革基金會備份。
